【裁判字號】    95,訴,5240
【裁判日期】    950616
【裁判案由】    清償借款
【裁判全文】
臺灣臺北地方法院民事判決              95年度訴字第5240號
    原      告    華僑商業銀行股份有限公司
    法定代理人    丙○○
    訴訟代理人    甲○○
    被      告    力行事業有限公司
  兼法定代理人    丁○○
    被      告    乙○○
上列當事人間清償借款事件，本院於中華民國95年6月13日言詞
辯論終結，判決如下：
    主  文
被告應連帶給付原告新台幣貳佰柒拾萬元，及自民國九十四年十
月四日起至清償日止，按年息百分之七點六二九計算之利息，暨
自民國九十四年十一月五日起至清償日止，其逾期在六個月以內
者，按上開利率百分之十，逾期超過六個月部分，按上開利率百
分之二十計算之違約金。
訴訟費用由被告連帶負擔。
    事實及理由
一、本件依兩造簽訂之約定書第9 條約定，雙方合意以原告總行
    所在地法院為第一審管轄法院，故本院自有管轄權。
二、原告起訴主張：被告力行事業有限公司（下稱力行公司）邀
    同被告丁○○、乙○○為連帶保證人於民國94年4月4日向原
    告借款新台幣（下同）300萬元，約定期限5年，按期平均攤
    還，按年息7.629% 計算利息，以每個月為1期，共分60期清
    償，如未依約清償，逾期在6個月以內，按上開利息10%，逾
    期超過6個月部分，則按上開利息20%加計違約金。詎被告力
    行公司自94 年10月4日起即未依約清償，依約定書第5條第1
    款約定，全部債務視同到期，應即全部清償，尚積欠本金27
    0 萬元、利息及違約金，經屢向被告催討，未獲置理，為此
    提起本件訴訟。並聲明：如主文所示。
三、被告則以：伊等雖對於原告主張及所提證據均不爭執，但伊
    等目前無資力償還所欠，希望能與原告協商等語，資為抗辯
    。並聲明：原告之訴駁回。
四、本件原告主張之事實，已據其提出借據、保證書、約定書、
    還款查詢、放款歷史交易明細表、存放款牌告利率變動記錄
    表等影本為證，又被告於言詞辯論時，對於原告所主張事實
    及證據，皆不爭執，依民事訴訟法第280條第1項規定，視同
    自認，堪信為真實。被告力行公司向原告借款未依約清償，
    依約全部債務視為到期，被告丁○○、乙○○為連帶保證人
    ，自應負連帶清償責任。從而，原告依消費借貸及連帶保證
    之法律關係請求被告連帶給付如主文第1 項所示之本金、利
    息及違約金，為有理由，應予准許。
五、訴訟費用負擔之依據：民事訴訟法第85條第2項。
中    華    民    國    95    年    6     月    16    日
                        民事第一庭法官  傅中樂
以上正本係照原本作成。
如對本判決上訴，須於判決送達後20日內向本院提出上訴狀。
中    華    民    國    95    年    6     月    16    日
                                書記官  葉志昭


司法院資訊處製作；財團法人民間司法改革基金會備份。
